# 有权属证书的资产过户后方可出具分立与合并的验资报告的前提

提问人：wkc55555555 时间：2011-03-08 21:14:43
最近在做企业分立与合并的验资业务，遇到两个问题，想请教一下各位老师： 1 、一内资企业存续分立，在分立过程有一处房产分到新设公司中，新设立的公司已取得名称预核书，企业让我们出具验资报告去工商办理营业执照（存续企业办理注册资本变更，换发营业执照；新设公司为新设工商登记），我们要求企业先将房产过户至新设公司名下，按验资准则才可以出具验资报告。企业也能理解，他们到房管局去要求办理房产过户手续，但房管局答复：办理房产过户的前提是必须取得新设公司的营业执照。 2 、两个外商投资企业（同一控制下合并）吸收合并，被合并企业有一土地和在建的厂房，此合并行为和合并后的章程也取得外经委的批准手续。企业到工商局申请办理合并后的新营业执照，工商部门要求提供验资报告，我们认为被合并企业的土地使用证应先过户到合并企业名下我们才可以出具验资报告。企业到国土局申请办理土地使用权过户手续，但国土局答复：办理土地过户手续需提供合并后的营业执照。 请高人指点，会计事务所应如何处理此事。

回答人：chenyiwei
目前法律法规对于公司合并与分立的操作性规定较少。建议与主管工商机关沟通一下。如果严格按照字面看，确实会遇到你说的问题。 2006 年左右中注协与工商总局沟通新审计准则和新公司法下的验资问题时，曾经想到的一种解决方案是在验资报告中表述为以净资产折合实收资本而不是净资产出资。我以前在版面上发过此类验资报告的讨论稿，你可以搜索一下。

提问人：jinjingui 时间：2013-02-26 11:28:57
回复 chenyiwei 的帖子
派生分立的情况下，分立新设公司如果写明“以净资产折合实收资本”，就不用关注相关资产的过户问题吗？如果这样的验资报告工商采纳了，营业执照也办理了。但企业没有办理相关资产的过户，然后由于债务纠纷，企业无法偿还到期债务，债权人以企业出资不实为由起诉企业和事务所，那事务所需要承担责任吗？以什么理由抗辩呢？

回答人：chenyiwei
对分立到新设公司的资产的过户仍应关注，要求其承诺在公司设立后的合理时间内完成过户。否则确实会有你所说的风险。